臺灣橋頭地方法院刑事判決
110年度訴字第404號
公  訴  人  臺灣橋頭地方檢察署檢察官
被      告  任榮信



指定辯護人  本院公設辯護人李佩娟
上列被告因違反槍砲彈藥刀械管制條例案件，經檢察官提起公訴
（110年度偵字第3674號、第7276號），本院判決如下：
    主  文
任榮信犯未經許可持有非制式手槍罪，處有期徒刑伍年貳月，併
科罰金新臺幣伍萬元，罰金如易服勞役，以新臺幣壹仟元折算壹
日。扣案之附表編號一、五所示之物均沒收。
    事  實
一、任榮信明知具殺傷力之非制式手槍及子彈均屬槍砲彈藥刀械
    管制條例所列管之違禁物，未經許可不得寄藏、持有，竟基
    於寄藏非制式手槍、具有殺傷力之子彈之犯意，於民國102
    、103年間某日，在高雄市路竹區道德街附近某處，受真實
    姓名年籍不詳、綽號「小隻」之成年人所託，受寄而代為保
    管附表編號5所示之非制式手槍1支及附表編號1至4所示之具
    殺傷力子彈14顆。嗣經警持本院核發之搜索票於110年3月9
    日7時25分許，至任榮信斯時位在高雄市○○區○○街000號5樓
    之8住處（下稱系爭房屋）執行搜索，扣得如附表所示之物
    ，因而查悉上情。
二、案經高雄市政府警察局刑事警察大隊報告臺灣橋頭地方檢察
    署檢察官偵查起訴。
    理  由
壹、證據能力部分
一、按被告以外之人於審判外之陳述，雖不符刑事訴訟法第159
    條之1 至同條之4 之規定，而經當事人於審判程序同意作為
    證據，法院審酌該言詞陳述或書面陳述作成時之情況，認為
    適當者，亦得為證據，刑事訴訟法第159 條之5 第1 項定有
    明文。經查，本件就後述援用之具傳聞性質之證據，被告任
    榮信、辯護人及檢察官於本院審判程序中同意作為證據【見
    院卷第94頁】，本院審酌該等陳述作成時之情況正常，所取
    得過程並無瑕疵，與本案相關之待證事實具有關連性，亦無
    證明力明顯過低等情形，認適當作為證據，依前開規定，認
    上開陳述具有證據能力。又下列其餘認定本案有罪部分之非
    供述證據，經查並無違反法定程序取得之情，依刑事訴訟法
    第158 條之4 規定反面解釋，亦應具證據能力。
貳、實體事項
一、認定犯罪事實所憑之證據及理由
　  上揭犯罪事實，業經被告供述不諱【見警一卷第8頁至第11
    頁、偵一卷第9頁至第11頁、院卷第58頁至第59頁、第90頁
    、第95頁】，並有本院110年度聲搜字第110號搜索票、高雄
    市政府警察局刑事警察大隊110年3月9日搜索扣押筆錄、扣
    押物品目錄表、扣案物品照片、內政部警政署刑事警察局（
    下稱刑事警察局）110年4月21日刑鑑字第1100030959號鑑定
    書在卷足佐【見警一卷第19頁、第21頁至第27頁、第39頁、
    偵一卷第49頁至第56頁】。又扣案之附表編號1 至5所示之
    槍枝及子彈經送刑事警察局鑑定，結果各如附表編號1 至5 
    之「鑑定結果」欄所示，此有上開刑事警察局函文可稽，堪
    認上揭槍枝、子彈均具有殺傷力無訛，是被告自白與事實相
    符，堪以信實。綜上，本案事證明確，被告犯行堪以認定，
    應依法論科。
二、論罪科刑
  ㈠論罪部分
　⒈未經許可而持有槍、彈，其持有之繼續，為行為之繼續，亦
    即一經持有槍、彈，犯罪即已成立，但其完結須繼續至持有
    行為終了時為止；故持有行為繼續中，法律縱有變更，其行
    為既繼續實行至新法施行以後，自無行為後法律變更而比較
    新舊法之問題。又槍砲彈藥刀械管制條例第7 條、第8 條於
    109 年6 月10日修正公布，並自同年月12日生效施行。該次
    修正乃增加「制式或非制式」之構成要件（同條例第12條第
    4 項規定則未經修正），亦即不分制式或非制式，凡屬各該
    條文所列者，概依該條規定處罰。被告前自102、103 年間
    某日寄藏附表編號5所示之手槍，迄至110 年3月9日為警查
    獲始告終了，依前開說明，自應適用109 年6 月12日生效施
    行之槍砲彈藥刀械管制條例，而不生新舊法比較問題。至被
    告所犯非法寄藏子彈罪部分，因此次條文並未修正，自應適
    用現行第12條第4項之規定，亦無庸為新舊法比較，併此敘
    明。
　⒉按槍砲彈藥刀械管制條例將「持有」與「寄藏」為分別之處
    罰規定，則單純之「持有」，固不包括「寄藏」，但「寄藏
    」之受人委託代為保管，其保管之本身所為之「持有」，既
    係「寄藏」之當然結果，法律上自僅就「寄藏」行為為包括
    之評價，不應另就「持有」予以論罪（最高法院74年度台上
    字第3400號判決意旨可資參照）。查本案被告係受綽號「小
    隻」之人委託而收受其所交付附表編號1至5所示之手槍及子
    彈，業據被告於偵查及本院均自承明確【見警一卷第8頁、
    偵一卷第9頁、院卷第59頁】，則被告代為保管本案手槍及
    子彈，自屬寄藏之行為。揆諸前揭說明，被告寄藏本案手槍
    及子彈之行為，當然包含持有性質，故其持有行為應為寄藏
    行為所吸收，不另論罪。是核被告所為，係犯槍砲彈藥刀械
    管制條例第7條第4項之非法寄藏非制式手槍罪、同條例第12
    條第4項之非法寄藏子彈罪。檢察官起訴意旨認被告係犯非
    法持有非制式手槍及子彈罪嫌，容有誤會，惟「持有」與「
    寄藏」均規定於上開條例之同一條項，故無庸變更起訴法條
    ，附此敘明。
　⒊按非法寄藏槍砲彈藥刀械等違禁物，所侵害者為社會法益，
    如寄藏之客體種類相同，例如同為手槍、同為子彈或同為主
    要組成零件者，縱令寄藏之客體有數個，仍為單純一罪，不
    發生想像競合犯之問題（最高法院92年度台上字第2121號判
    決意旨參照）；若同時持有、寄藏或出借二不相同種類之客
    體（如同時持有手槍及子彈），則為一行為觸犯數罪名之想
    像競合犯（最高法院82年度台上字第5303號判決意旨參照）
    。被告自102年、103年間某日，至110年3月9日為警查獲時
    止，持有本案手槍、子彈之行為，屬寄藏行為之繼續，為繼
    續犯，均應僅論以一罪。另被告寄藏之非制式手槍為1支、
    具殺傷力之子彈為14顆，後者仍應論以單純一罪。又被告同
    時寄藏槍、彈部分係觸犯上開非法寄藏非制式手槍罪及非法
    寄藏子彈罪，為想像競合犯，應從一重非法寄藏非制式手槍
    罪處斷。
　㈡刑之減輕事由
　　辯護人雖為被告主張被告係因友人請託才寄藏附表編號1至5
    所示之槍彈，且於7、8年寄藏期間未曾為任何不法犯行，又
    員警係因被告涉嫌持有槍械及重利罪之不法行為而至被告住
    處進行搜索，然被告涉犯重利部分經檢察官為不起訴處分，
    復未有證人證述被告曾持槍械為討債不法情事，再者，被告
    除曾於88年間因賭博罪被判處罰金，無其他有期徒刑宣告之
    紀錄，且無持有槍彈之犯罪前科，是被告無知初犯，請依刑
    法第59條減輕其刑云云【見院卷第96頁】。然被告明知附表
    編號1至5所示之槍、彈對公眾具有高度危險性，竟仍非法寄
    藏之，加以寄藏期間長達7、8年，顯非短期，另觀諸被告供
    述寄藏本案槍、彈之緣由及經過，未見有何出於生計或其他
    特殊原因、環境始犯下本案而堪以憫恕之情，是被告之犯罪
    情狀，查無特殊原因與環境，在客觀上足以引起一般人同情
    而顯然可憫之處，要無量處最低度刑期猶嫌過重之情事，而
    無刑法第59條規定之適用餘地。
　㈢量刑部分
　　爰依據行為人之責任為基礎，審酌被告明知手槍、子彈均具
    殺傷力而屬高度危險之物品，竟無視國家制定法律嚴加查緝
    取締之禁令，仍受「小隻」委託，代為保管藏放附表編號1
    至5所示之手槍與子彈，對於他人生命、身體及社會治安造
    成潛在危險與不安，所為實屬不該；惟念其犯後坦承犯行之
    犯後態度，復衡以被告非法寄藏手槍及子彈之數量及時間，
    暨尚無證據證明於該期間曾持附表編號1至5所示之手槍及子
    彈用以從事其他不法行為，兼衡被告自陳國中畢業之智識程
    度、目前以割草為業，月收入不一定、經濟狀況不佳等一切
    情狀【見院卷第95頁】，量處如主文所示之刑，併就罰金刑
    部分諭知易服勞役之折算標準。
三、沒收
　㈠扣案之附表編號5所示之非制式手槍，業經鑑定具有殺傷力，
    已如前述，自屬違禁物，應依刑法第38條第1 項規定宣告沒
    收；附表編號1至4 所示之子彈送鑑定後均具有殺傷力，其
    中附表編號2至4 所示之子彈業經試射而不具子彈功能，已
    無殺傷力，故僅就所餘之附表編號1 所示之子彈依刑法第38
    條第1 項規定宣告沒收。至扣案之附表編號6、7所示之手槍
    及子彈經送驗後不具殺傷力，故不予宣告沒收。
　㈡扣案之附表編號8至15所示之物，被告否認與本案犯行相關【
    見院卷第59頁】，且遍查全卷查無證據證明與被告本案犯行
    有何關聯，均不予宣告沒收。
據上論斷，應依刑事訴訟法第299條第1項前段，判決如主文。
本案經檢察官張家芳提起公訴，檢察官陳盈辰到庭執行職務。
中　　華　　民　　國　　111 　年　　7 　　月　　29　　日
              刑事第二庭      審判長法  官  黃右萱
                                    法  官  李怡靜
　　　　　　　        　　　　　　　法  官  姚怡菁 
以上正本證明與原本無異。
如不服本判決應於收受送達後20日內向本院提出上訴書狀，並應
敘述具體理由；如未敘述上訴理由者，應於上訴期間屆滿後20日
內向本院補提理由書（均須按他造當事人之人數附繕本）「切勿
逕送上級法院」。
中　　華　　民　　國　　111 　年　　7 　　月　　29　　日
                                    書記官 楊淳如
附表
編號 扣案物品名稱 數量 鑑定結果 1 口徑9x19mm制式子彈 8顆 經鑑定認係研判均係口徑9x19mm制式子彈，採樣4顆試射，均可擊發，認具殺傷力（鑑定書見偵一卷第49頁）。 2 口徑9x19mm制式子彈（試射子彈） 4顆  3 口徑9x19mm制式子彈 1顆 經鑑定認係研判均係口徑9x19mm制式子彈，彈底發現有撞擊痕跡，經試射，可擊發，認具殺傷力（鑑定書見偵一卷第49頁）。 4 非制式子彈 1顆 經鑑定認係非制式子彈，由金屬彈殼組合直徑約9.0mm金屬彈頭而成，經試射，可擊發，認具殺傷力（鑑定書見偵一卷第49頁）。 5 非制式手槍（槍枝管制編號0000000000） 1枝 經鑑定認係非制式手槍，由仿手槍外型製造之槍枝，組裝已貫通之金屬槍管而成，擊發功能正常，可供擊發適用子彈使用，認具殺傷力（鑑定書見偵一卷第49頁）。 6 非制式手槍（槍枝管制編號0000000000） 1枝 經鑑定認係非制式手槍，為仿手槍外型製造之槍枝，槍管內具阻鐵，無法發射彈丸，認不具殺傷力（鑑定書見偵一卷第49頁）。  7 非制式子彈 1顆 經鑑定認係非制式子彈，由金屬彈殼組合直徑約7.9mm金屬彈頭而成，經試射，無法擊發，認不具殺傷力（鑑定書見偵一卷第49頁）。 8 三星手機（含門號0000000000號SIM卡1張、2G記憶卡1張；IMEI：000000000000000、000000000000000） 1支  9 本票 89張  10 他人證件影本 1批  11 記帳資料 1批  12 記帳筆記本 1本  13 空白本票 4本  14 現金（新臺幣）12萬1仟元   15 道具子彈（拋棄式彈殼） 60顆  


　　　　　　　　　　　　　　　
附錄本件判決論罪科刑法條：
槍砲彈藥刀械管制條例第7條
未經許可，製造、販賣或運輸制式或非制式火砲、肩射武器、機
關槍、衝鋒槍、卡柄槍、自動步槍、普通步槍、馬槍、手槍或各
類砲彈、炸彈、爆裂物者，處無期徒刑或7年以上有期徒刑，併
科新臺幣3千萬元以下罰金。
未經許可，轉讓、出租或出借前項所列槍砲、彈藥者，處無期徒
刑或5年以上有期徒刑，併科新臺幣1千萬元以下罰金。
意圖供自己或他人犯罪之用，而犯前二項之罪者，處死刑或無期
徒刑；處徒刑者，併科新臺幣5千萬元以下罰金。
未經許可，持有、寄藏或意圖販賣而陳列第1項所列槍砲、彈藥
者，處5年以上有期徒刑，併科新臺幣1千萬元以下罰金。
意圖供自己或他人犯罪之用，以強盜、搶奪、竊盜或其他非法方
法，持有依法執行公務之人所持有之第1項所列槍砲、彈藥者，
得加重其刑至二分之一。
第1項至第3項之未遂犯罰之。

槍砲彈藥刀械管制條例第12條
未經許可，製造、販賣或運輸子彈者，處1年以上7年以下有期徒
刑，併科新台幣500萬元以下罰金。
未經許可，轉讓、出租或出借子彈者，處6月以上5年以下有期徒
刑，併科新台幣300萬元以下罰金。
意圖供自己或他人犯罪之用，而犯前二項之罪者，處3年以上10
年以下有期徒刑，併科新台幣700萬元以下罰金。
未經許可，持有、寄藏或意圖販賣而陳列子彈者，處5年以下有
期徒刑，併科新台幣300萬元以下罰金。
第1項至第3項之未遂犯罰之。

卷宗標目對照表
一、高雄市政府警察局刑事警察大隊高市警刑大偵14字第11070567700號卷，稱警一卷； 二、高雄市政府警察局刑事警察大隊高市警刑大偵14字第11071221500號卷，稱警二卷； 三、臺灣橋頭地方檢察署110年度偵字第3674號卷，稱偵一卷； 四、臺灣橋頭地方檢察署110年度偵字第7276號卷，稱偵二卷； 五、本院110年度訴字第404號卷，稱院卷。